【裁判字號】    89,易,1975
【裁判日期】    890731
【裁判案由】    竊盜
【裁判全文】
臺灣高雄地方法院刑事判決                        八十九年度易字第一九七五號
    公  訴  人  臺灣高雄地方法院檢察署檢察官
    被      告  甲○○
右列被告因竊盜案件，經檢察官提起公訴（八十九年度偵字第六三七八號），本院判
決如左：
    主  文
甲○○竊盜，處拘役貳拾日。
    事  實
一、甲○○曾因竊盜案件，經台灣台東地方法院判處有期徒刑一年十月，於民國八十
    八年九月七日假釋出獄，於假釋期內，仍不知悔改，竟意圖為自己不法之所有，
    基於竊盜之犯意，於八十九年三月十三日下午四時四十分許，在高雄縣仁武鄉考
    潭村綠園新村二十九號，持地上拾得長約二十公分之木棍乙支，竊取百營建設公
    司所有，安裝於上址屋齡已近二十年房屋之鋁門窗，共計七口，得手後欲攜往他
    處販賣換價時，在上址為警當場查獲。
二、案經高雄縣警察局仁武分局報請台灣高雄地方法院檢察署檢察官偵查起訴。
    理  由
一、訊據被告甲○○固坦承有於右揭時、地以拾得木棍拔取上址房屋之鋁門窗七口之
    事實不諱，惟辯稱：上址為老舊房屋，是伊誤以為鋁門窗為他人不要之物，並無
    竊盜之犯意云云。惟查：右揭事實，業據證人即被害人百營建設公司之工地負責
    人盧銀松於警訊及本院調查程序中證述屬實，且被告亦自承確有於右揭時、地拔
    取上址房屋之鋁門窗之事實，又上開鋁門窗安裝於上址房屋上，顯係為房屋所有
    人所有之物，此外，復有贓物認領保管收據乙紙及現場查獲照片四張附卷可稽。
    職是，被告所辯：伊誤以為鋁門窗為他人不要之物，並無竊盜之犯意云云，顯係
    事後卸責之詞，不足採信；是本件事證已臻明確，被告犯行已堪認定。
二、按兇器係指客觀上足對人之生命、身體、安全構成威脅，具有危險性者而言，惟
    據被告於偵查及本院審理時供稱：伊撿拾地上木棍以撬開鋁門窗，而加以拔取，
    該木棍形狀為四四方方，約二十公分長等語，依社會一般常情觀念判斷，此約二
    十分長四四方方之木棍，在客觀上並不足以對人之生命、身體、安全構成威脅，
    而具有危險性，與一般觀念所認知之兇器尚有差距，並非可供兇器使用之物，且
    亦無其他證據足資證明被告持可供兇器使用之物而犯竊盜罪，是公訴人認被告係
    犯刑法第三百二十一條第一項第三款之加重竊盜罪，容有未洽，起訴法條應予變
    更。核被告甲○○所為，係犯刑法第三百二十條第一項竊盜罪。雖公訴人以被告
    有多次竊盜前科，素行不良，而具體求處有期徒刑八月，惟公訴人係以刑法第三
    百二十一條第一項第三款加重竊盜罪為其求處依據，然核被告所為係刑法第三百
    二十條第一項之竊盜罪，起訴法條應予變更，已如前述，復爰審酌被告雖有二次
    竊盜前科，素行不良，且尚於假釋期內，猶不知謹言慎行，竟再為本件犯行，惟
    被告所竊得之物因安裝年代已久而無甚經濟價值，足見其係欲變賣以維生計，且
    被害人之工地負責人盧銀松亦當庭表示不願追究，此經證人盧銀松證述在卷，犯
    罪之目的、手段，及犯後態度等一切情狀，量處如主文所示之刑，以資懲儆。
據上論斷，應依刑事訴訟法第二百九十九條第一項前段、第三百條，刑法第三百二十
條第一項，罰金罰鍰提高標準條例第一條前段，判決如主文。
本案經檢察官王朝震到庭執行職務。
中      華      民      國      八十九    年      七    月    三十一    日
                                  臺灣高雄地方法院刑事第六庭
                                      審判長法  官  莊崑山
                                法  官  沈建興
                                            法  官  洪榮家
右為正本，係照原本作成。
如不服本判決，應於送達後十日內，向本院提出上訴狀。
                                            書記官  黃中旗
中      華      民      國      八十九    年      七    月    三十一    日
附錄本案論罪科刑法條全文：
刑法第三百二十條第一項：
  意圖為自己或第三人不法之所有，而竊取他人之動產者，為竊盜罪，處五年以下有
  期徒刑、拘役或五百元以下罰金。


司法院資訊處製作；財團法人民間司法改革基金會備份。
